臺灣臺中地方法院刑事判決　　　　　　　94年度交訴字第81號
公　訴　人　臺灣臺中地方法院檢察署檢察官
被　　　告　甲○○
上列被告因公共危險案件，經檢察官提起公訴（94年度偵字第94
73號），經本院合議庭裁定適用簡式審判程序，本院判決如下：
    主    文
甲○○服用酒類，不能安全駕駛動力交通工具而駕駛，處有期徒
刑貳月，如易科罰金，以佰元折算壹日。又駕駛動力交通工具
肇事，致人受傷而逃逸，處有期徒刑陸月，如易科罰金，以佰
元折算壹日。應執行有期徒刑柒月，如易科罰金，以佰元折算
壹日。
    犯罪事實
一、甲○○於民國94年6月3日凌晨1時許，在臺中市市○路某處
    與友人飲用威士忌酒約五杯，至同日2時許已達不能安全駕
    駛動力交通工具之程度，竟仍駕駛車牌號碼OT-3038號自用
    小客車，沿臺中市○○路欲往壹中縣太平市方向行駛；於同
    日3時9分許，甲○○駕車行經臺中市○○路與大雅路口前時
    ，因酒後不能安全操控車輛，所駕駛之車輛在路口撞及盧安
    飛駕駛之車牌號碼777-MW號計程車，致盧安飛受有右顏面顴
    部4公分撕裂傷、左側額頭撕裂傷2公分等傷害（未據告訴）
    。甲○○駕駛動力交通工具肇事致盧安飛受傷後，一時心慌
    ，未下車救護，反另行起意，驅車逃離現場。嗣於同日3時
    59分許，經警依肇事現場遺留跡證，循線在臺中市○○街與
    玉皇街口查獲甲○○，經測試甲○○酒精濃度呼氣值仍高達
    公升0.78毫克。
二、案經臺中市警察局第二分局報請臺灣臺中地方法院檢察署檢
    察官偵查起訴。
    理    由
一、上揭事實，業據被告甲○○於警訊、偵訊及本院審理時供承
    不諱，核與證人盧安飛在警詢中證述之受害情節相符，此外
    ，復有道路交通事故調查報告表一份、酒精測試單二紙、照
    片二幀及中國醫藥大學附設醫院診斷證明書一紙等附卷足為
    佐證。
二、按刑法於88年4月21日經總統公布增訂第185條之3，將服用
    酒類不能安全駕駛動力交通工具而駕駛者，亦納入刑事處罰
    之範疇，該條規定並自同年月23日正式施行，犯本條之罪係
    屬抽象危險犯，其立法目的在嚇阻酒後駕車，危害公眾安全
    及防止交通事故之發生，條文中所稱「不能安全駕駛動力交
    通工具」係屬不確定之法律概念，除衡之行為人駕車時飲用
    酒類之程度及血液中酒精含量之多寡外，並應參以行為人當
    時之精神狀態、駕馭車輛之情形及對於交通號誌或指揮之遵
    守能力，以資相佐，斷非徒以飲酒數量作為取決是否成罪之
    唯一標準，否則，個人酒量殊異，偶因特殊情狀致未達平日
    精神狀態者亦所在多有，欲以劃一標準遽為能否安全駕車或
    酒醉之論斷，誠屬難能，惟參考德國、美國之認定標準，駕
    駛人於呼氣中酒精濃度達每公升零點55亳克以上者，肇事率
    為一般正常人之十倍，認為已達不能安全駕駛之標準，法務
    部88年5月18日法88檢字第001669號函亦採斯旨。本案被告
    酒測值為公升0.78毫克，足認被告駕車時確已達不能安全駕
    駛動力交通工具之程度。
三、再者，道路交通事故之發生，常非於己之鄰親家里，時有告
    救不能情事，乃科以肇事者須即採取救護或其他必要措施，
    並應向警察機關報告之法定義務，以防因就醫延誤致生無謂
    傷亡，並俾得通知傷亡者家屬到場，以明責任，是凡肇事人
    於行車肇事致人受傷或死亡，未即採取救護或其他必要措施
    ，並向警察機關報告，即駕車逃逸者，均應依該規定處罰，
    至其嗣後是否受刑事訴追及已否與被害人達成民事和解，賠
    償損失，對其應受處罰乙節，並不生影響。職是之故，汽車
    駕駛人駕駛汽車肇事，不論其責任之歸屬為何，即有義務留
    在肇事現場，採取救護或其他必要措施，並向警察機關報告
    ，以維護他人之生命與其他用路人之交通安全。其立法目的
    ，既係促使駕駛人於肇事致死傷後，能對被害人即時救護，
    報告警察機關，以減少死傷，是該罪之成立祇以行為人有駕
    駛動力交通工具肇事，致人死傷而逃逸之事實為已足，至行
    為人之肇事有否過失，則非所問（最高法院92年度臺上字第
    4468號刑事判決參照）。本件被告駕駛車輛撞擊盧安飛之計
    程車致其受傷，其對被害人當場受有傷害已有認識，其竟未
    採取救護或其他必要措施，並向警察機關報告，即竟行駕車
    離去嗣經警循線查獲，其肇事逃逸亦已甚灼然。從而本案事
    證明確，被告犯行堪予認定。
四、核被告甲○○所為，係犯刑法第185條之3之酒後不能安全駕
    駛動力交通工具罪、第185條之4之肇事逃逸罪。被告所犯上
    述二罪，犯意各別，構成要件不同，應分論併罰。爰審酌被
    告酒後駕車，不顧公眾安全，被告肇事逃逸，惡性非輕，惟
    事後坦承犯行等一切情狀，分別量處如主文所示之刑，並均
    諭知易科罰金之折算標準，及定其應執行刑及易科罰金之折
    算標準。
據上論斷，應依刑事訴訟法第273條之1第1項，第299條第1項前
段、刑法第185條之3、第185條之4、第41條第1項前段、第2項、
第51條第5款、罰金罰鍰提高標準條例第2條，判決如主文。
本案經檢察官謝耀德到庭執行職務。
中　　華　　民　　國　　94　　年　　8　 　月　　10　　日
                  交通法庭    法  官  郭德進
上正本證明與原本無異。
如不服本判決，應於送達後十日內向本院提出上訴狀（須附繕本
），上訴於台灣高等法院台中分院。
中　　華　　民　　國　　94　　年　　8 　　月　　11　　日
                              書記官  陳惠玲
附錄論罪科刑法條：
中華民國刑法第185條之3：
服用毒品、麻醉藥品、酒類或其他相類之物，不能安全駕駛動力
交通工具而駕駛者，處一年以下有期徒刑、拘役或三萬元以下罰
金。
中華民國刑法第185條之4：
駕駛動力交通工具肇事，致人死傷而逃逸者，處六月以上五年以
下有期徒刑。
                                                      S
